臺灣高等法院刑事判決
109年度交上易字第401號
上  訴  人  
即  被  告  徐佩雯



上列上訴人即被告因過失傷害案件，不服臺灣桃園地方法院108
年度審交易字第46號，中華民國109年8月31日第一審判決（起訴
案號：臺灣桃園地方檢察署107年度調偵字第2152號），提起上
訴，本院判決如下：
    主  文
上訴駁回。
    事實及理由
一、本案經本院審理結果，認原審以上訴人即被告徐佩雯犯修正
    前刑法第284條第1項後段之過失致重傷罪，且因符合自首之
    要件，予以減輕其刑，並審酌本件車禍之發生被告過失比例
    較高，其與告訴人黃兆民因一時疏忽，肇致本件車禍，分別
    致告訴人受有右側眼瞼及眼周圍撕裂傷、未明示側性臉頰與
    顳骨下頜周圍開放性傷口、顏面骨骨折、右眼外傷性視神經
    病變、右眼視神經萎縮（右眼裸眼視力0.01）；被告受有左
    側性踝部挫傷、兩側性手部挫傷、臉部挫傷及擦傷、兩側性
    手部擦傷及左側性足部擦傷等程度不一之傷害，殊值非難，
    兼衡被告雖與告訴人洽談和解，惟因和解金額差距過大，致
    未能達成和解，併衡被告否認犯行，尚無悔意等一切情狀，
    判處被告有期徒刑6月，如易科罰金，以新臺幣1000元折算1
    日，核其認事用法及量刑均無不當，應予維持，並引用第一
    審判決書記載之事實、證據及理由（如附件）。
二、被告上訴意旨略以：本件車禍發生在晚上10時許，事故地點
    無路燈，路邊亦無店家營業，現場無照明，十分黑暗，被告
    騎乘機車在機車優先道上縱使開啟大燈，也只能在定點前20
    公尺看到全身穿暗色衣褲之告訴人，顯然沒有足夠時間及距
    離可以迴避事故之發生，且告訴人於事故發生後就擅自離開
    現場，無法確認告訴人所受之傷害，也無法排除告訴人右眼
    視力減損之傷勢係在事故前即已存在，或事故後因其他因素
    造成云云。
三、經查：
  ㈠被告於107年1月29日晚間某時許，騎乘車牌號碼000-000號普
    通重型機車，沿桃園市中壢區永福路往榮民路方向行駛，於
    當日晚間10時13分許，行經永福路756號前時，本應注意車
    前狀況，隨時採取必要之安全措施，以避免發生危險，依當
    時天候雨、夜間有照明、路面濕潤無缺陷、道路無障礙物、
    視距良好，並無不能注意之情事，適告訴人步行行經上址同
    向未劃設人行道之道路，亦疏未注意應靠邊行走，被告所騎
    乘之機車因而從後方直接與告訴人發生碰撞，致被告受有左
    側性踝部挫傷、兩側性手部挫傷、臉部挫傷及擦傷、兩側性
    手部擦傷及左側性足部擦傷等傷害；告訴人受有右側眼瞼及
    眼周圍撕裂傷、未明示側性臉頰與顳骨下頜周圍開放性傷口
    、顏面骨骨折、右眼外傷性視神經病變、右眼視神經萎縮（
    右眼裸眼視力0.01）等傷害，而嚴重減損其一目之視能。被
    告、告訴人肇事後均留在現場，於警方到場處理時，報明渠
    等為肇事者，說明案發經過，並自首接受調查等節，業據原
    判決論述明確，原判決亦已就被告所執辯詞詳予駁斥。
　㈡依卷附107年1月29日晚間10時34分許之現場照片（見臺灣桃
    園地方檢察署107年度偵字第18574號卷〈下稱偵字卷〉第26頁
    至第27頁），可知本件事故發生路段設有路燈，且路燈有開
    啟；同日晚間10時13分許，被告騎乘上開機車行經該路段時
    ，有開啟大燈，且亦有開啟大燈之自小客車行駛在旁，在被
    告之機車大燈、該自小客車大燈輔以照明之情形下，可清楚
    看見告訴人行走在被告騎乘之機車前方，另有交通事故照片
    在卷可稽（見偵字卷第24頁）；而員警於事故發生後到場製
    作之道路交通事故調查表㈠，亦載明事故發生時為天候雨、
    夜間有照明、濕潤無缺陷、無障礙物之柏油路面，視距良好
    之狀態（見偵字卷第22頁），均足見被告於事故發生時並無
    不能注意之情事，卻未注意車前行走之告訴人，逕從後方直
    接碰撞告訴人，使告訴人受有上揭傷害，被告之行為自具有
    過失甚明。另桃園市政府車輛行車事故鑑定委員會於107年1
    1月23日以桃交鑑字第1070006033號函暨所附鑑定意見書記
    載鑑定意見為「行人黃兆民於雨夜在中央分向限制線路段
    ，未儘靠邊行走，為肇事主因。徐佩雯於雨夜駕駛普通重
    型機車行經中央分向限制線路段，未充分注意車前狀況，為
    肇事次因」（見臺灣桃園地方檢察署107年度調偵字第2152
    號卷〈下稱調偵卷〉第21頁至第23頁），桃園市政府交通局10
    9年5月21日桃交運字第1090023174號函暨所附桃園市車輛行
    車事故鑑定覆議委員會鑑定覆議意見書記載鑑定意見為「
    徐佩雯駕駛普通重型機車，於雨夜行駛未減速慢行，且變換
    車道未注意車前狀況，為肇事主因。行人黃兆民未儘靠邊
    行走，為肇事次因」（見臺灣桃園地方法院108年度審交易
    字第46號卷〈下稱審交易卷〉二第139頁至第143頁），亦均為
    被告具有未注意車前狀況之過失認定，縱告訴人就本件事故
    之發生亦有過失，仍未能解免被告之過失責任。是被告辯稱
    事故地點無路燈，路邊亦無店家營業，現場無照明，十分黑
    暗，被告騎乘機車在機車優先道上縱使開啟大燈，也只能在
    定點前20公尺看到全身穿暗色衣褲之告訴人，顯然沒有足夠
    時間及距離可以迴避事故之發生云云，即不足採。
　㈢再者，事故發生後，告訴人有停留現場，向到場員警承認為
    肇事人，有桃園市政府警察局中壢分局交通分隊道路交通事
    故肇事人自首情形紀錄表可憑（見偵字卷第19頁），並無被
    告所指逕自離開現場之情。又告訴人於107年1月29日事故發
    生前，僅有因過敏性結膜炎、外麥粒腫至眼科就診之紀錄，
    有環東眼科診所108年5月30日環東108字第2號函暨所附病歷
    資料、文正眼科診所108年5月9日文正108字第1號函暨所附
    診斷證明書在卷可參（見審交易卷一第228頁至第230頁、第
    234頁至第238頁），於107年1月29日事故當天，即至衛生福
    利部桃園醫院急診科就診，於同年月30日出院，斯時護理紀
    錄記載告訴人為顏面部撕裂傷，診斷後為右側眼瞼及眼周圍
    撕裂傷未伴有異物之初期照護、未明示側性臉頰與顳骨下頷
    周圍開放性傷口之初期照護；於107年1月30日晚間9時24分
    許，因右眼視力模糊至長庚醫療財團法人林口長庚紀念醫院
    （下稱林口長庚醫院）急診科就診，經診斷為右上、下眼瞼
    撕裂傷經縫合、右眼鈍傷併視力模糊，於同年1月31日凌晨0
    時許離院；於107年1月31日晚間9時44分許至壢新醫院眼科
    就診，主訴走路被摩托車撞，醫師檢查後處置為轉住院治療
    ，於107年3月30日再至壢新醫院眼科就診，醫師開立病名為
    「右眼外傷性視神經病變」之診斷證明書，並要求門診追蹤
    ；於107年2月1日、同年2月22日、同年5月17日、同年11月1
    4日、同年11月21日、同年12月6日至亞東紀念醫院眼科就診
    ；於107年2月7日至佛教慈濟醫療財團法人花蓮慈濟醫院（
    下稱慈濟醫院）眼科就診，經診斷為Traumatic optic and 
    occulomotor neuropathy(動眼神經與視力創傷)，於107年3
    月21日、同年4月18日、同年5月16日、同年6月13日、同年8
    月22日至慈濟醫院眼科就診，經診斷為Injury to optic ch
    iasm(視神經損害)，有告訴人之各院病歷資料附卷可憑（見
    調偵卷第1頁至第5頁、審交易卷一第119頁至第121頁、第12
    7頁至第131頁、第139頁、第145頁至第167頁、第171頁至第
    184頁、第187頁至第200頁、第244頁至第246頁、第252頁至
    第254頁），可見告訴人於107年1月29日晚間10時13分許，
    本案事故發生後，旋於同日至衛生福利部桃園醫院就診，嗣
    後更持續至各院眼科就診治療，經林口長庚醫院鑑定後，以
    108年12月2日長庚院林字第1080851078號函覆「根據本件病
    人2018年12月6日於亞東醫院眼科部門診最後一次回診之病
    歷記載內容，病人當時右眼視力為40公分可辨指數（萬國視
    力0.01以下），左眼視力為萬國視力1.0，而其右視神經自2
    018年2月1日追蹤至2018年12月6日，視力均無明顯改善，OC
    T檢查（光學相干斷層掃瞄，Optical Coherence TomoGraph
    y）呈現其右眼視網膜纖維厚度變薄，視覺誘發電位檢查亦
    呈現其右眼傳導較差，據此可研判病人確有右眼外傷性視神
    經病變，且視力難以回復，依現今醫療科技，其右眼外傷性
    視神經病變經治療完全痊癒或改善之可能性極低，認應屬醫
    學上嚴重減損的程度」之內容（見審交易卷二第35頁至第87
    頁），足認告訴人確實因被告未注意車前狀況之過失行為，
    致其因此受有右側眼瞼及眼周圍撕裂傷、未明示側性臉頰與
    顳骨下頜周圍開放性傷口、顏面骨骨折、右眼外傷性視神經
    病變、右眼視神經萎縮（右眼裸眼視力0.01）等傷害，且其
    右眼外傷性視神經病變、右眼視神經萎縮之傷害已達嚴重減
    損之程度，依現今醫療科技，完全治癒或改善之可能性極低
    ，自屬刑法第10條第4項第1款所定「毀敗或嚴重減損一目或
    二目之視能」之重傷害。被告辯稱告訴人於事故發生後就擅
    自離開現場，無法確認告訴人所受之傷害，也無法排除告訴
    人右眼視力減損之傷勢係在事故前即已存在，或事故後因其
    他因素造成云云，同無足取。
四、綜上，被告以前揭上訴意旨提起上訴，並無理由，應予駁回
    。
五、被告經本院合法傳喚，無正當之理由不到庭，爰不待其陳述
    ，為一造辯論判決。
據上論斷，應依刑事訴訟法第368條、第373條、第371條，判決
如主文。
本案經檢察官黃冠中提起公訴，檢察官林奕彣到庭執行職務。
中　　華　　民　　國　　110 　年　　3 　　月　　10　　日
                  刑事第四庭  審判長法　官  陳筱珮
                                    法　官  吳元曜
                                    法　官  羅郁婷
以上正本證明與原本無異。
不得上訴。
                                    書記官  蔡易霖
中　　華　　民　　國　　110 　年　　3 　　月　　10　　日
附錄：本案論罪科刑法條全文
修正前中華民國刑法第284條
因過失傷害人者，處6 月以下有期徒刑、拘役或5 百元以下罰金
，致重傷者，處1 年以下有期徒刑、拘役或5 百元以下罰金。
從事業務之人，因業務上之過失傷害人者，處1 年以下有期徒刑
、拘役或1 千元以下罰金，致重傷者，處3 年以下有期徒刑、拘
役或2 千元以下罰金。

附件
臺灣桃園地方法院刑事判決　　　　　 108年度審交易字第46號
公　訴　人　臺灣桃園地方檢察署檢察官
被　　　告　徐佩雯　女（民國00年00月0日生）
                    身分證統一編號：Z000000000號
                    住新竹縣○○鄉○○街0 段00號
                    居桃園市○○區○○○路000巷00弄00號
選任辯護人  楊雅馨律師
被      告　黃兆民　男（民國00年0月00日生）
                    身分證統一編號：Z000000000號
                    住○○市○○區○○路○○段00巷00號
                    居桃園市○○區○○路000巷0○0號2樓
選任辯護人  郭明松律師
上列被告因過失傷害案件，經檢察官提起公訴（107 年度調偵字
第2152號），本院判決如下：
    主  文
徐佩雯犯過失致重傷罪，處有期徒刑陸月，如易科罰金，以新臺
幣壹仟元折算壹日。
黃兆民犯過失傷害罪，處拘役肆拾日，如易科罰金，以新臺幣壹
仟元折算壹日。
    事  實
一、徐佩雯於民國107 年1 月29日晚間，騎乘車牌號碼000-000
    號普通重型機車，沿桃園市中壢區永福路（下僅稱路名）往
    榮民路方向行駛，於當日晚間10時13分，行經永福路756 號
    前時，本應注意車前狀況，隨時採取必要之安全措施，以避
    免發生危險，依當時天候雨、夜間有照明、路面濕潤無缺陷
    、道路無障礙物、視距良好，並無不能注意之情事，適黃兆
    民步行行經上址同向未劃設人行道之道路，亦疏未注意應靠
    邊行走，徐佩雯所騎乘之機車因而從後方直接與黃兆民發生
    碰撞，致徐佩雯受有左側性踝部挫傷、兩側性手部挫傷、臉
    部挫傷及擦傷、兩側性手部擦傷及左側性足部擦傷等傷害；
    黃兆民受有右側眼瞼及眼周圍撕裂傷、未明示側性臉頰與顳
    骨下頜周圍開放性傷口、顏面骨骨折、右眼外傷性視神經病
    變、右眼視神經萎縮（右眼裸眼視力0.01）等傷害，而嚴重
    減損其一目之視能。徐佩雯、黃兆民肇事後均留在現場，於
    警方到場處理時，報明其為肇事者，說明案發經過，並自首
    接受調查。
二、案經徐佩雯、黃兆民訴由桃園市政府警察局中壢分局訴請臺
    灣桃園地方檢察署檢察官偵查起訴。
    理  由
一、本案所引用之供述及非供述證據，經本院依法踐行調查證據
    程序，檢察官及被告均不爭執各該證據之證據能力，且亦查
    無依法應排除其證據能力之情形，是後述所引用證據之證據
    能力均無疑義，先予敘明。
二、訊據被告黃兆民就前開犯罪事實坦承不諱；被告徐佩雯固不
    否認有於前揭時、地騎乘車牌號碼000-000 普通重型機車與
    被告黃兆民發生碰撞，惟矢口否認有何過失致重傷害之犯行
    ，辯稱：被告黃兆民違規在先，他當時身穿深色衣服，我看
    不到他，又他不走在路肩而走在機車優先道上面，是他違規
    在先才發生這場車禍，所以我覺得肇事主因不是我，且本次
    車禍與黃兆民右眼之重傷並無因果關係云云。經查：
（一）被告徐佩雯於107 年1 月29日晚間，騎乘車牌號碼000-00
      0號普通重型機車，沿永福路往榮民路方向行駛，於當日
      晚間10時13分，行經永福路756 號前時，適被告黃兆民步
      行行經上址同向未劃設人行道之道路，被告徐佩雯所騎乘
      之機車因而從後方直接與被告黃兆民發生碰撞，致告訴人
      徐佩雯受有左側性踝部挫傷、兩側性手部挫傷、臉部挫傷
      及擦傷、兩側性手部擦傷及左側性足部擦傷等傷害；告訴
      人黃兆民受有右側眼瞼及眼周圍撕裂傷、未明示側性臉頰
      與顳骨下頜周圍開放性傷口、顏面骨骨折等傷害等情，有
      衛生福利部桃園醫院診斷證明書、照片等件在卷可佐（偵
      字卷第16頁至第17頁、第24頁至第30頁），且被告佩雯、
      黃兆民均不否認，是前情首堪認定。
（二）按汽車行駛時，駕駛人應注意車前狀況及兩車併行之間隔
      ，並隨時採取必要之安全措施。道路交通安全規則第94條
      第3 項分別定有明文。被告徐佩雯為領有普通重型機車駕
      駛執照之人，騎乘035-LBS 號普通重型機車上路自應注意
      及此。再者，依卷附之道路交通事故現場圖、道路交通事
      故調查報告表（一）、（二）及現場照片所示（偵字卷第
      21頁至第30頁），可知車禍當時天候雨、夜間有照明、柏
      油濕潤路面、無障礙物亦無缺陷、視距良好，客觀上無不
      能注意之情事，然被告竟疏未注意上開情事而碰撞在前行
      走之告訴人黃兆民，肇致本件車禍，被告徐佩雯對本件車
      禍之發生確有過失，甚為明確。且此件經送桃園市政府車
      輛行車事故鑑定委員會鑑定，亦同此認定，而認為被告徐
      佩雯於雨夜駕駛普通重型機車行經中央分向限制線路段，
      未充分注意車前狀況，為肇事次因，此有桃園市政府車輛
      行事事故鑑定會107 年11月23日桃交鑑字第1070006033號
      函暨所附行車事故案鑑定意見書在卷可考（調偵卷第21頁
      至第23頁）。又告訴人黃兆民因本件事故除受有前開傷勢
      外，尚受有右眼外傷性視神經病變、右眼視神經萎縮（右
      眼裸眼視力0.01）等嚴重減損一目視能之重傷害乙情，復
      有亞東紀念醫院診斷證明書、壢新醫院診斷證明書、佛教
      慈濟財團法人花蓮慈濟醫院診斷證明書、長庚醫療財團法
      人林口長庚紀念醫院108 年12月2 日長庚院林字第108085
      1078號函暨所附鑑定意見等件在卷可考（本院卷一第87頁
      至第93頁、卷二第35頁至第39頁），是被告徐佩雯之過失
      行為，與告訴人黃兆民受有上開傷害之結果，有相當之因
      果關係，顯無疑義。被告徐佩雯雖以前詞置辯，惟查，案
      發時雖為夜間，且告訴人黃兆民於案發時是身穿深色系衣
      服，然案發地點是設有路燈，且於被告徐佩雯碰撞告訴人
      黃兆民前，有一開啟大燈之自小客車駕駛在被告徐佩雯前
      方，可明顯看出告訴人黃兆民是走在路旁，又被告於案發
      時之大燈亦是開啟，此有卷附照片在卷可考（偵字卷第24
      頁至第26頁），足以供被告徐佩雯發現前方有一行人走在
      路旁，被告徐佩雯辯稱看不到告訴人黃兆民云云，顯不足
      採。又告訴人黃兆民於案發前僅分別因外麥粒腫、過敏性
      結膜炎等眼疾就醫，未曾有因視力減損而前往就醫乙情，
      有衛生福利部中央健康保險署108 年3 月13日健保桃字第
      1083009260號函暨所附告訴人黃兆民就醫紀錄、環東眼科
      診所108 年5 月9 日環東108 字第2 號、文正眼科診所10
      8 年5 月9 日文正108 字第1 號等件在卷參（本院卷一第
      101 頁至第113 頁、第228 頁至第230 頁、第234頁至第2
      38 頁），是被告徐佩雯辯稱：告訴人黃兆民所受眼疾與
      本次事故無因果關係云云，亦無可採。又本事故告訴人黃
      兆民固亦有過失（詳下述），惟告訴人黃兆民之過失非本
      案車禍發生之獨立原因，被告徐佩雯既有前揭未遵守交通
      規則肇事之失，仍無法解免被告徐佩雯犯行之成立，併此
      敘明。
（三）按行人應在劃設之人行道行走，在未劃設人行道之道路，
      應靠邊行走，並不得在道路上任意奔跑、追逐、嬉戲或坐
      、臥、蹲、立，阻礙交通。道路交通安全規則第133 條定
      有明文。被告黃兆民於案發時，行走在未劃設人行道之道
      路時，未靠邊行走，而走在告訴人佩雯所行駛之機車優先
      道上，致告訴人徐佩雯自後撞及，肇致本件車禍，被告黃
      兆民對本件車禍之發生確有過失，甚為明確。且此件經送
      桃園市政府車輛行車事故鑑定委員會鑑定，亦同此認定，
      而認為被告黃兆民於雨夜在中央分向限制線路段，未儘靠
      邊行走，為肇事主因，此有桃園市政府車輛行事事故鑑定
      會107 年11月23日桃交鑑字第1070006033號函暨所附行車
      事故案鑑定意見書在卷可考（調偵卷第21頁至第23頁）。
      又告訴人徐佩雯因本件事故受有左側性踝部挫傷、兩側性
      手部挫傷、臉部挫傷及擦傷、兩側性手部擦傷及左側性足
      部擦傷等傷害，業已如前所述，是被告黃兆民之過失行為
      ，與告訴人徐佩雯受有上開傷害之結果，有相當之因果關
      係，顯無疑義。另本事故告訴人徐佩雯固有如前所述之過
      失，惟告訴人徐佩雯之過失非本案車禍發生之獨立原因，
      被告黃兆民既有前揭未遵守交通規則肇事之失，仍無法解
      免被告黃兆民犯行之成立，併此敘明。
（四）綜上所述，本案事證明確，被告徐佩雯、黃兆民犯行均堪
      認定，俱應依法論罪科刑。
三、論罪科刑：
（一）按行為後法律有變更者，適用行為時之法律，但行為後之
      法律有利於行為人者，適用最有利於行為人之法律，刑法
      第2 條第1 項定有明文。查被告徐佩雯、黃兆民為本案行
      為後，刑法第284 條規定業於108 年5 月10日修正，於同
      年月29日公布施行，而於同年月31日生效，修正前刑法第
      284 條第1 項原規定：「過失傷害人者，處6 月以下有期
      徒刑、拘役或500 元以下罰金；致重傷者，處1 年以下有
      期徒刑、拘役或500 元以下罰金。」，修正後除因刪除同
      條第2 項而有條項之更動外，並規定：「因過失傷害人者
      ，處1 年以下有期徒刑、拘役或10萬元以下罰金；致重傷
      者，處3 年以下有期徒刑、拘役或30萬元以下罰金。」，
      經比較新舊法之結果，修正後既已提高有期徒刑及罰金刑
      之法定刑度，依刑法第2 條第1 項規定，適用修正前刑法
      第284 條第1 項之規定，應較有利於被告2 人。
（二）核被告徐佩雯所為，係犯修正前刑法第284 條第1 項後段
      之過失致重傷罪；被告黃兆民所為，係犯修正前刑法第28
      4 條第1 項前段之過失傷害罪。又起訴書就被告徐佩雯部
      分以修正前刑法第284 條第1 項前段之過失傷害罪論處，
      業經公訴檢察官更正為同條項後段之過失致重傷罪，本院
      無須再變更起訴法條，附此敘明。
（三）被告2 人於肇事後，向到醫院處理之警員坦承肇事，自首
      而接受裁判，有桃園市政府警察局道路交通事故肇事人自
      首情形紀錄表在卷可憑（見偵字第18574 號卷第19至20頁
      ），其等對於未發覺之罪自首而接受裁判，均應依刑法第
      62條前段規定減輕其刑。
（四）爰以行為人之責任為基礎，審酌本件車禍之發生被告徐佩
      雯過失比例較高之過失程度，其等因一時疏忽，肇致本件
      車禍，因而分別致告訴人黃兆民、徐佩雯受有上揭程度不
      一之傷害，殊值非難；兼衡被告徐佩雯雖與告訴人黃兆民
      洽談和解，惟因和解金額差距過大，致未能達成和解之情
      狀（見本院卷二第188 頁），併衡被告徐佩雯否認犯行，
      尚無悔意等一切情狀，各量處如主文所示之刑，並均諭知
      易科罰金之折算標準，以資警惕。
據上論斷，應依刑事訴訟法第299 條第1 項前段，修正前刑法第
284 條第1 項前段、第284 條第1 項後段，刑法第2 條第1 項前
段、第62條前段、第41條第1 項前段，刑法施行法第1 條之1 第
1 項、第2 項前段，判決如主文。
本案經檢察官賴穎穎、陳建勳到庭執行職務。
中　　華　　民　　國　 109　　年　　8 　　月　　31　　日
                    刑事審查庭      法  官  何宇宸
以上正本證明與原本無異。
如不服本判決應於收受判決後20日內向本院提出上訴書狀，並應
敘述具體理由。其未敘述上訴理由者，應於上訴期間屆滿後20日
內向本院補提理由書( 均須按他造當事人之人數附繕本) 「切勿
逕送上級法院」。
                                    書記官  蔡宛軒
中　　華　　民　　國　 109　　年　　9 　　月　　7 　　日
附錄所犯法條：
修正前中華民國刑法第284條
（過失傷害罪）
因過失傷害人者，處6 月以下有期徒刑、拘役或5 百元以下罰金
，致重傷者，處1 年以下有期徒刑、拘役或5 百元以下罰金。
從事業務之人，因業務上之過失傷害人者，處1 年以下有期徒刑
、拘役或1 千元以下罰金，致重傷者，處3 年以下有期徒刑、拘
役或2 千元以下罰金。